【裁判字號】    92,訴,357
【裁判日期】    920708
【裁判案由】    毒品危害防制條例
【裁判全文】
臺灣桃園地方法院刑事判決                           九十二年度訴字第三五七?
    公  訴  人  臺灣桃園地方法院檢察署檢察官
    被      告  甲○○
右列被告因違反毒品危害防制條例案件，經檢察官提起公訴（九十一年度毒偵字第三
四九九號），及移
    主  文
甲○○連續施用第一級毒品，累犯，處有期徒刑捌月，扣案之第一級毒品海洛因驗餘
淨重參點柒壹公克，沒收銷燬之，分裝空袋壹包沒收；又連續施用第二級毒品，累犯
，處有期徒刑肆月，扣案之第二級毒品安非他命驗餘淨重零點參玖柒伍公克，沒收銷
燬之。應執行有期徒刑拾壹月，扣案之第一級毒品海洛因驗餘淨重參點柒壹公克、第
二級毒品安非他命驗餘淨重零點參玖柒伍公克，沒收銷燬之，扣案之分裝空袋壹包沒
收。
    事  實
一、甲○○曾於民國八十三年三月間，因違反麻醉藥品管理條例經判處有期徒刑六月
    ，於八十四年五月十八日確定。另於八十三年六月間，因違反麻醉藥品管理條例
    ，經本院以八十三年訴字第一二一一六號，判處有期徒刑五年四月，於八十三年
    十二月十九日確定。二案經合併定應執行有期徒刑五年七月，經送監執行後，於
    八十五年十月二日假釋出監。惟甲○○於假釋期間之八十六年間，再因違反麻醉
    藥品管理條例之案件，經本院再以八十六年度易字第三二五○號判處有期徒刑七
    月確定，並遭撤銷假釋，二案接續執行，嗣再於八十九年四月七日假釋出監，甫
    於九十年九月十一日假釋期滿視為執行完畢。其後於毒品危害防制條例施行後，
    於九十年間因施用毒品案件，經本院以九十年毒聲字第二三八一號裁定觀察、勒
    戒後，認其有繼續施用毒品傾向，本院再以九十年毒聲字第二七五三號裁定強制
    戒治，期滿由台灣桃園地檢署於九十一年七月一日，以九十一年戒偵字第三八四
    號為不起訴處分確定。竟仍不知悔改，於前開不起訴處分確定後五年內，復基於
    施用第一級毒品及第二級毒品之概括犯意，先於九十一年九月二十日十八時三十
    分採尿前回溯二十六小時及九十六小時內某時，在臺灣地區某不詳地點，分別施
    用第一級毒品海洛因及第二級毒品安非他命各一次。為警於同年九月二十日十八
    時三十分許，在桃園蘆竹鄉○○街六十七巷口查獲，並扣得其所有之第二級毒品
    安非他命驗餘淨重○點三九七五公克。其後又於九十一年十二月十二日某時，在
    其位於桃園縣大園鄉埔心村二十鄰九十五號住處房間內，非法施用第一級海洛因
    、第二級毒品安非他命各一次，為警於九十一年十二月十三日十四時許，在桃園
    縣大園鄉果林村拔子林二五之四九號三樓友人住處查獲，並扣得第一級毒品海洛
    因驗餘淨重三點七一公克、其所有用以分裝第一級毒品之分裝袋一包，及黃色、
    藍色不詳藥丸各二顆。
二、案經桃園縣警察局大園分局報告臺灣桃園地方法院檢察署檢察官偵查起訴。
    理  由
一、右揭犯罪事實，業經被告甲○○自白不諱，而其於上開時、地二次為警查獲後，
    經警採集其尿液，送請桃園縣衛生局鑑驗後，均呈嗎啡、安非他命陽性反應，此
    有桃園縣警察局大園分局被採尿人姓名編號對照表及桃園縣衛生局出具之不法藥
    物尿液檢定書（參毒偵字第三四九九號卷第三十九、四十頁；毒偵字第二五五五
    號卷第三十、三十一頁）附卷可稽。被告第一次為警查獲時所扣案之毒品經送請
    國防部憲兵司令部刑事鑑識中心鑑定之結果，確屬第二級毒品安非他命，驗餘淨
    重○點三九七五公克，此有該局九十二年五月二十八日宇鑑字第○七三九○號鑑
    定通知書附卷可查（參本院卷）；另其第二次被查獲所扣案之毒品，經送請法務
    部調查局鑑定結果，亦確屬第一級毒品海洛因，亦有該局九十二年一月二十七日
    調科壹字第○八○○○五九九七號鑑定通知書附卷可考（參本院卷）。是被告之
    自白，核與事實相符，應可採信。被告於毒品危害防制條例施行後，於九十年間
    ，因施用毒品案件，經本院以九十年度毒聲字第二三八一號裁定送觀察、勒戒後
    ，認其有繼續施用毒品傾向，本院再以九十年度毒聲字第二七五三號裁定送強制
    戒治，期滿由臺灣桃園地方法院檢察署檢察官於九十一年七月一日以九十一年度
    戒偵字第三八四號為不起訴處分確定，此有臺灣高等法院被告全國前案紀錄表及
    不起訴處分書（參毒偵字第二五五五號卷第三十二頁）在卷可稽，是被告再犯施
    用第一級、第二級毒品之犯行，事證明確，堪以認定。
二、核被告所為，係犯毒品危害防制條例第十條第一項、第二項之罪，其持有第一級
    毒品海洛因、第二級毒品安非他命，既意在供己施用，其持有之低度行為分別為
    施用之高度行為吸收，均不另論罪。被告多次分別施用第一級毒品、第二級毒品
    ，均係時間緊接，觸犯構成要件相同之罪名，顯均係基於概括之犯意反覆為之，
    均為連續犯，各依連續犯之規定論以一罪，並加重其刑。被告所犯上開二罪，犯
    意各別，行為互殊，應分論併罰之。被告曾於八十三年三月間，因違反麻醉藥品
    管理條例經判處有期徒刑六月，於八十四年五月十八日確定。另於八十三年六月
    間，因違反麻醉藥品管理條例，經本院以八十三年訴字第一二一一六號，判處有
    期徒刑五年四月，於八十三年十二月十九日確定。二案經合併定應執行有期徒刑
    五年七月，經送監執行後，於八十五年十月二日假釋出監。甲○○於假釋期間之
    八十六年間，再因違反麻醉藥品管理條例之案件，經本院再以八十六年度易字第
    三二五○號判處有期徒刑七月確定，並遭撤銷假釋。二案接續執行，嗣再於八十
    九年四月七日假釋出監，甫於九十年九月十一日假釋期滿視為執行完畢，此有臺
    灣高等法院被告全國前案紀錄表，及本院調閱臺灣桃園地方法院檢察署八十九年
    執護字第三二二號全卷查明屬實，其於刑之執行完畢後，五年內再受本件有期徒
    刑以上之罪，為累犯，依法遞加重其刑。爰審酌被告已因施用毒品，經法院為觀
    察、勒戒及戒治，仍不知悔悟，惟犯後坦承犯行，加以施用毒品係自戕性犯罪，
    尚乏直接被害人以及被告之品行、動機、手段等一切情狀，量處如主示之刑，併
    定其應執行之刑。扣案之第一級毒品海洛因驗餘淨重三點七一公克及第二級毒品
    安非他命驗餘淨重○點三九七五公克，併依毒品危害防制條例第十八條第一項前
    段宣告沒收銷燬之。另扣案之分裝空袋一包，為被告所有裝毒品所用之物，業據
    被告供明在案，爰併依刑法第三十八條第一項第二款宣告沒收。另扣案之黃色及
    藍色藥丸各二顆，經鑑定結果均無第一級毒品嗎啡、海洛因，或第二級毒品甲基
    安非他命、ＭＤＭＡ及第三級Ｋ他命等成分，非屬違禁物，爰不另為沒收之諭知
    ，附此敘明。
據上論斷，應依刑事訴訟法第二百九十九條第一項前段，毒品危害防制條例第十條第
一項、第二項、第十八條第一項前段，刑法第十一條前段、第五十六條、第四十七條
、第三十八條第一項第二款、第五十一條第五款，判決如主文。
本案經檢察官許曉微到庭執行職務。
中      華      民      國    九十二    年      七      月      八      日
                              臺灣桃園地方法院刑事第四庭
                                  審判長法  官  陳  世  宗
                                        法  官  邱  滋  杉
                                        法  官  李  桂  英
右正本證明與原本無異。
如不服本判決，應於判決送達後十日內向本院提出上訴狀( 應附繕本 )，上訴於
臺灣高等法院。
                                        書記官  張  淑  芬
中      華      民      國    九十二     年     七      月     十四     日
附論罪科刑依據之法條：
毒品危害防制條例第十條：
毒品危害防制條例第十條
施用第一級毒品者，處六月以上五年以下有期徒刑。
施用第二級毒品者，處三年以下有期徒刑。


司法院資訊處製作；財團法人民間司法改革基金會備份。
